

Sebastian Peinelt

Full Stack Web Developer

Junior Full Stack Web Developer mit einer Leidenschaft für Codierung und Problemlösung, Erfahrung in der Erstellung responsiver Websites und der Optimierung des Benutzererlebnisses. Bereit, durch die Entwicklung innovativer Weblösungen einen Beitrag für Unternehmen zu leisten. Absolvierte fortgeschrittene Programmierkurse zur Verbesserung der Fähigkeiten. Wenn Sie noch mehr über mich erfahren möchten, besuchen Sie mein LinkedIn-Profil, Portfolio und mein GitHub-Profil!

Sebastian.Peinelt@live.de

Drei Gleichen, Deutschland

linkedin.com/in/sebastian-peinelt

0179-5330537

bulletstormxt.github.io/portfolio/

github.com/BulletStormXT

AUSBILDUNG

Full Stack Web Developer

DCI - Digital Career Institute

07/2023 - 09/2024

Weiterbildung

Ubuntu, Linux Bash

- HTML5, CSS3, SASS

- Node.JS, JS, TS, React.JS

Remote Berlin

BootStrap, TailwindCSS

- Git. GitHub

- MongoDB, express.JS

Web-Design & CCNA

WBS-Training AG

04/2021 - 07/2021 Weiterbildung

Erfurt

- HTML5, CSS3, PHP8 - CCNA

Netzwerk- und Systemadministrator

IAD - Informations- und angewandte Datentechnik

06/2014 - 12/2014 Erfurt

BERUFLICHER WERDEGANG

Full Stack Web & Software Developer

Praktikum, hsc solutions e.K.

Remote. Chemnitz Der Schwerpunkt lag auf der Einarbeitung in die Software agorum und der Umsetzung

erster kleinerer Programmierprojekte.

Errungenschaften/Aufgaben

- Einarbeitung in agorum DMSagorum-Schulung abgearbeitet

- WorkFlow: Programmierung, Fehlerbehebung, Tests
- Projekt-Management (Trello & Mattermost-Board)
- Installation von VM's, Export/Import der WorkFlows

Fachassistent RIM

Bundesagentur für Arbeit

09/2021 - 02/2022

Frfurt

Besondere Leistungen/Aufgabenbereich

- Bestandaufnahme, IT und Mobilgeräte Thüringen
- IT-Rollout an verschiedenen Standorten begleitet
- Mitentwicklung bei Software für Bestandsaufnahme

Fachinformatiker für Systemintegration Computer System GmbH

05/2016 - 07/2016

Ilmenau

Besondere Leistungen/Aufgabenbereich

- Support und Fernwartung
- Upgrade von Client-OS (Windows XP/7/8/8.1 zu Win10)
- Installationen von Client- und Server-OS
- VMware Sphere, Proxmox

KOMPETENZEN

PROJEKTE

DCI-Abschluss, Team-Projekt, e-Commerce, mov3thek (06/2024 - 07/2024) 🗹

- Thema wurde frei Gewählt vom gesamten Team
- React.JS, HTML5, CSS3, React-Icons, PostCSS, NodeJS, MongoDB, mongoose, React-Router, React-Bootstrap, CRA, JavaScript. JWT, Trello, Lunacy, Discord
- Win 10/11, Ubuntu, Git, GitHub, VSCode, Bash, PS, npm, LiveShare, GitHub-Branches, Google Chrome, InkScape
- e-Commerce Spice-Shop (03/2024 03/2024) &
- e-Commerce-Webseite als Team-Projekt erstellt während Weiterbildung beim DCI
- React.JS, HTML5, CSS3, React-Icons, PostCSS, NodeJS, JSON-Server, React-Router, Vite.JS
- Win 10/11, Ubuntu, Git, GitHub, VSCode, Bash, PS, npm, LiveShare, GitHub-Branches, Google Chrome, InkScape

Windows Upgrading (05/2016 - 07/2016)

Projekt f
ür die Stelle bei Computer Service GmbH, Ilmenau

Fachassistent RIM (09/2021 - 02/2022)

- IT-Bestandaufnahme bei Bundesagentur für Arbeit

ZERTIFIKATE

Full Stack Web / Software Developer (07/2023 - 09/2024)

MCP (Microsoft Certified Professional) (06/2014 - 12/2014)

weitere Zertifikate im LinkedIn Profil

SPRACHEN

Deutsch Muttersprache

Englisch Fließend